Inventaris van het archief van de familie Van Vredenburch en aanverwante geslachten, 1315 - 1981
Nationaal Archief, Den Haag
- Hoofdarchief familie Van Vredenburch en aanverwante geslachten., A.
  - Aanverwante geslachten., II.
    - Assendelft., b.
      - Willem van Assendelft Adriana Hoogwerff., j.
        - Akte van aanstelling voor mr. Willem van Assendelft als auditeur-militair te Namen 1729 juli 27; verklaring van den gouverneur van Namen over de wijze waarop hij zijn ambt bekleed heef 1738 mei 24 en akte van ontslag uit deze betrekking 1742 januari 5., 1729-1742; 802
        - Akte van aanstelling voor mr. Willem van Assendelft tot secretaris van Biesland, Hof van Delft, Vrijenban, Woud en Woudharnas. 1741 october 17., 803
        - Akte van aanstelling voor mr. Willem van Assendelft als ontvanger van het recht van de landgifterij in Hof van Delft. 1741 october 17., 804
        - Akte van aanstelling voor mr. Willem van Assendelft tot secretaris van het ambacht van Groeneveld, 1742- mei 26., 805
        - Commissie voor mr. Willem van Assendelft als schout der stad Delft, 1749 januari 15., 806
        - Couvert geadresseerd aan mr. Willem van Assendelft veertigraad van Delft, inhoudende het ongekleurde wapen van de familie Menningh., 18e eeuw; 807
        - Blafferd van de goederen toebehoorende aan mr. Willem van Assendelft opgemaakt in 1747., 808
        - Blafferd van de goederen toebehoorende mr. Willem van Assendelft en Adriana Hoogwerff, met aanteeking van inkomsten uit die goederen over 1749-1763., 809
        - Kasboek. 1730-1770, vermoedelijk van Willem van Assendelft ( gehuwd met Adriana Hoogwerff., 810
        - Huwelijksvoorwaarden van mr. Willem van Assendelft en Adriana Hoogwerff. 1749 april 9, dubbel, en inventarissen van de door beiden ten huwelijk aangebrachte goederen. 1749 april 28., 811
        - Testament van mr. Willem van Assendelft en Adriana Hoogwerff echtelieden. 1749 juli 28 en akte van voogdij na overlijden van den langstlevende en bepaling der legitieme portie voor de kinderen. 1751 april 24., 1749, 1751; 812
        - Beschrijving van een reis naar Kleef en van daar door het noorden van ons land door Adriana van Hoogwerff gedaan in gezelschap van de familie d'Acquet, 1744 juli 29 - augustus 19., 813
        - Overdracht van een losrente van f.2000.- door mr. L. Knotter qq. aan de voogden van Adriana Hoogwerff 1732 augustus 16 en daartoe betrekkelijke stukken., 814
        - Rekening betreffende den boedel van Adriana Hoggwerff uit den boedel van haar overleden vader, gedaan door mr. H. Vockestaart, mr. R. van der Burch en W. de Jong als voogd over de kinderen van mr. Adriaan Hoogwerff. 1737 december 14., 815
        - Rekening van mr. Hendrik Vockestaart wegens het beheer der goederen toebehoorende Adriana Hoogwerff uit de nalatenschap van haar vader Adriaan Hoogwerff. volgens boedelscheiding van 9 april 1729, gesloten 1737 december 14., 816
        - Rekening van Hendrik d'Acquet wegens het beheer der goederen toekoemende Adriana Hoogwerff uit de nalatenschap als voren, gesloten 1746 april 28. Dubbel., 817
        - Blafferd van de goederen toebehoorende Adriana Hoogwerff met aanteeking van inkomsten uit de goederen over 1746-1748., 818
        - Blafferd van de goederen van Adriana Hoogwerff gehuwd met mr. Willem van Assendelft., 1764-1787; 819
        - Blafferd van de goederen toebehoorende Adriana Hoogwerff weduwe van mr. Willem van Assendelft opgemaakt in 1788 met aanteekingen van ontvangen renten enz. tot 1795., 1788-1795; 820
        - Liquidatie en verantwoording gedaan door Cornelis Bosveld e.a. als administrateurs over de tienden van vrouwe Adriana Hoogwerff weduwe van mr. Willem van Assendelft gelegen in Wieldrecht en 's-Gravendeel. 1771-1810. Met conditien van veiling en correspondentie., 821
        - Rekening van ontvangst en uitgaaf van Adriana Hoogwerff weduwe van mr. Willem van Assendelft., 1787-1795; 822
        - Testament van Adriana Hoogwerff weduwe van mr. Willem van Assendelft. 1756 juni 26. Akte van voogdijschap overhaar dochter Willemina. 1768 juli 1 en 1771 augustus 22. Met codicillen van 1781-1795., 1756-1795; 823
        - Akte van voogdijstelling door Adriana Hoogwerff op mr. Jacob van Vredenburch. 1786 november 4. Dubbel., 824
        - Blafferd der goederen nagelaten door Adriana Hoogwerff weduwe van mr. Willem van Assendelft overleden 5 januari 1796 en notitie van de goederen uit haar nalatenschap bij scheiding van 26 november 1803 toebedeeld aan Jan Willem van Vredenburch en Maria Adriana van Vredenburch., 825
        - Stukken betreffende den inboedel van Adriana Hoogwerff weduwe van mr. Willem van Assendelft 1782-1802, mede betreffende haar Engelsche fondsen 1757-1797. en van tienden onder 's-Gravendeel geadministreerd voor mr. Jacob van Vredenburch door Kluit, P. Beelaerts enz., met correspondentie ter zake., 1798-1802; 826
        - Inventaris van den boedel van Adriana Hoogwerff weduwe van mr. Willem van Assendelft, beschreven door mr. Jacob van Vredenburch, 1796 februari 23., 827
        - Afschrift van een hypothecaire acte ten behoeve van de kleinkinderen en erfgenamen van Adriana Hoogwerff weduwe van mr. Willem van Assendelft van een hypotheek gevestigd op landerijen van A. van der Hof in den polder van Nieuw-Rosenburg. 1812 november 27., 828
        - Rekening van Jhr. mr. Jacob van Vredenburch wegens het beheer der nalatenschap van Adriana Hoogwerff weduwe mr. Willem van Assendelft gedaan ten behoeve van zijn vier kinderen Adriana Willemina, Agatha Maria, Jan Willem, en Maria Adriana als universeele erfgenamen van hun grootmoeder., 1796-1801; 829
        - Rekening van als voren gedaan wegens het beheer van datgene der nalatenschap, hetwelk aan zijn drie jongste kinderen., 1801-1803; 830
        - Rekening van als voren gedaan wegens het beheer van datgene der nalatenschap, hetwelk toekomt aan zijn beide jongste kinderen., 1804-1807; 831
        - Rekening van als voren gedaan wegens het beheer van datgene der nalatenschap, hetwelk toekomt aan zijn jongste dochter. 18..-1809. Dubbel., Begin negentiende eeuw; 832-833
          - Bestanddeel 1., 832
          - Bestanddeel 2., 833
        - Staat en scheiding der nalatenschap van Adriana Hoogwerff weduwe van mr. Willem van Assendelft tusschen Jkvr. Adriana Wilhelmina van Vredenburch voor een vierde en de overige drie kinderen van mr. Jacob van Vredenburch voor drie vierde gedeelten. 1801 juni 2., 834
        - Rekening van mr. Jacob van Vredenburch wegens zijn beheer der goederen aan zijn drie kinderen toegekomen uit de nalatenschap van Adriana Hoogwerff weduwe van Willem van Assendelft., 1803; 835
        - Scheiding der goederen uit de nalatenschap van Adriana Hoogwerff weduwe mr. Willem van Assendelft Jonkvr. Agatha Maria van Vredenburch voor een vierde en de beide overige kinderen van mr. Jacob van Vredenburch te zamen voor twee vierde gedeelten., 1803; 836
        - Blafferd van de goederen toebehoorende de twee minderjarige kinderen van mr. Jacob van Vredenburch: Jhr. Jan Willem en Jkvr Maria Adriana van Vredenburch gekomen uit de nalatenschap hunner grootmoeder Adriana Hoogwerff volgens scheiding van 1803 en staat der goederen die gemeen gebleven zijn onder de vier kinderen., 837
        - Staat en scheiding der goederen uit de nalatenschap van Adrian Hoogwerff weduwe van mr. Willem van Assendelft tusschen Jhr.mr. Jan Willem van Vredenburch voor een vierde en Jkvr. Maria Agatha van Vredenburch voor een vierde gedeelte. Dubbel., 1807; 838-839
          - Bestanddeel 1., 838
          - Bestanddeel 2., 839
        - Rekening door mr. Jacob van Vredenburch als executeur van het testament van Adriana Hoogwerff weduwe mr. Willem van Assendelft van datgene der nalatenschap aankomende Jhr. mr. Jan Willem en Jkvr. Maeia Agatha van Vredenburch, kinderen van mr. Jacob van Vredenburch en Willemina Machteld van Assendelft., 1807; 840
      - Henriette Charlotte van Assendelft., k.
        - Testament van Henriette Charlotte van Assendelft. Brussel, 173? december., 841
      - Willemina Machteld van Assendelft., l.
        - Testament van Jkvr. Willemina Machteld van Assendelft, waarbij zij haar moeder tot universeele erfgename institueert. 1764 october 22., 842
      - Willem van Assendelft en Maria van Sassen., 2a.
        - Testament en akte van voorgdij en executeurschap van Willem van Assendelft en zijn vrouw Maria van Sassen. 1674 september 15., 843
        - Verdeeling der nalatenschap van Willem van Assendelft, tusschen zijn vier kinderen Nicolaas, Gerard, Apollonia en zijn klein dochter Maria eenig nagelaten kind van Willem van Assendelft jr., 1691 april 5., 844
      - Apollonia van Assendelft., b.
        - Afschrift van den inventaris en verdeeling der nagelaten goederen van Apollonia van Assendelft overleden 8 augustus 1698 herkomstig uit de nalatenschap van haar vader Willem van Assendelft, en waarvan zij en haar man Pieter van den Heuvel slechts het vruchtgebruik hadden, verdeeld na het overlijden van laatst genoemde tusschen de overige erfgenamen van Willem van Assendelft mr. Willem en Maria van Assendelft, Magtild Spiering Guldecroon, huisvrouw van mr. Willem van Assendelft en de kinderen van Gerard van Assendelft, en stukken betreffende het beheer dier goederen., 1696-1723; 845
      - M.M. van Assendelft., c.
        - Verklaring van uiterste wil van M.M. van Assendelft met verzoek aan haar neef Jacob van Vredenburch na haar overlijden haar nalatenschap te verzegelen ten behoeve van haar nicht mevrouw Saurin geboren Carolina van Assendelft, en om voor haar begrafenis te zorgen. 1795 juli 7. Met twee eigendomsbewijzen van graven in de oude kerk te Delft., 846
      - Jacqueline van Dulmen weduwe Nicolaas van Assendelft., 3a.
        - Inventaris van goederen bevonden op den grond van Jacqulline van Dulmen, weduwe van Nicolaas van Assendelft, commies en toekemende aan mejuffrouw Sintelaer, opgemaakt door J. van Rosendael, gerechtsbode, 1674 april 24., 847
      - mr. Willem van Assendelft en Catharine Henriette Desmarets., b.
        - Genealogische aanteekeningen betreffende de familie Desmars uit Picardië afkomstig, gedeeltelijk van de hand van Catharina Henriette Desmarets weduwe Van Assendelft., 18e eeuw; 848
        - Commissie van schout en burgemeester van 's-Gravenhage voor mr. Willem van Assendelft tot ordinaris postmeester voor een vierde op Antwerpen en verder. 1718 november 4., 849
        - Admissie van mr. Willem van Assendelft als advocaat voor het Hof van Holland. 1727 juli 22. Dissertatie van W. v. Assendelft 1727 mei 2., 850
        - Commissie van de Staten-Generaal voor mr. Willem van Assendelft tot agent bij den koning van Denemarken, 1727 maart 27., 851
          De naam en de functie zijn onleesbaar gemaakt.
        - Commissie van de Staten-Generaal voor mr. Willem van Assendelft tot agent aan het hof van Brussel. 1728 october 30., 852
        - Borgstelling van mr. Paulus van Assendelft voor mr. Willem van Assendelft resident te Brussel voor f. 50.000 ex Barriëre tractaat. 1729 september 30. Met vrijwering van Daniel Pompeus en mr. Jacob van Assendelft voor hun broer Paulus, 1729 october 4., 853
        - Akte van voogdijschap gegeven door Catharina Henriette Desmarets weduwe van mr. Willem van Assendelft in leven ministerresident van de Staten-Generaal aan het hof te Brussel overleden 31 october 1740 aan mr. Willem van Assendelft auditeur-militair te Namen, haar halven broeder, als voogd over haar kinderen. 1740 december 24., 854
        - Testament van mr. Willem van Assendelft en zijn vrouw Catharina Henriette Desmarets. 1727 september 18., 855
      - mr. Paulus van Assendelft., c.
        - Bul van de akademie van Leiden waarbij Paulus van Assendelft gepromoveerd wordt tot doctor in de beide rechten. 1750 juli 17., 856
    - Van Berckel., c.
      - Genealogie van het geslacht Van Berckel., 857
      - Bestekken voor het afbreken van een stal achter het huis van mr. Willem van Berckel burgemeester van Delft, gelegen bij de Schoolpoort aldaar en voor het, bouwen van een nieuwe stal, met teekeningen., 858
    - Van Beresteyn. [Zie inventaris Van Beresteyn]., d.
    - Van Bleyswijck., e.
      - Genealogie van de familie van Bleyswijck opgesteld in 1704., 874
      - Everard van Bleyswijck en Catharina Briel., 1.
        - Huwelijksvoorwaarden van Everard van Bleyswijck en Catharina Briel. 1641 april 11., 875
      - Adriaan van Bleyswijck en Clara Abramse Hoogenhouck., 2.
        - Huwelijksvoorwaarden van Adriaan van Bleyswijck en Clara Abramse Hoogenhouck. 1641 juni 3., 876
      - mr. Ewout van Bleyswijck., 3.
        - Promotiebul van de universiteit te Augers voor Ewout van Bleyswijck tot licentiaat in de beide rechten. 1671 october 16., 877
        - Commissie van de Staten-Generaal voor Ewout van Bleyswijck als raad der Admiraliteit te Rotterdam. 1693 maart 21., 878
        - Commissie van de Staten. Generaal voor mr. Ewout van Bleyswijck raad en oud-burgemeester van Delft, tot Raad ter admiraliteit in Middelburg in Zeeland. 1719 februari 27., 879
      - mr. Johan Cornelisz. van Bleyswijck. en Agatha Vallensis., 4.
        - Huwelijksvoorwaarden van mr. Johan Cornelisz. van Bleyswijck en Agatha Vallensis. 1717 april 2. Met staat van wederzijds ten huwelijk aangebrachte goederen, 1717 april 10., 880
        - Afschrift van het testament van mr. Johan Cornelisz. van Bleyswijck en Agatha Vallensis. 1719 januari 13., 881
      - Petronella Verburch weduwe van Reijer Evertsz van Bleyswijck., 5.
        - Uittreksel uit de boedelscheiding van de nalatenschap van Petronalla Verburch weduwe van Reijer Evertsz van Bleyswijck tusschen mr. Franco van Bleyswijck, mr. Hendrik van Slingelant en mr. Diderick van Slingeland. 1732 maart 25., 882
    - Boreel., f.
      - Correspondentie van mr. Adriaan en mr. Gerard van Vredenburch over de ondersteuning verleend aan hun nicht Jacoba Sara Boreel gedurende haar laatste levensjaren en de regeling harer nalatenschap na haar overlijden op de 21 september 1764., 1752-1768; 883
      - Grosse van de akte waarbij mr. Jacob Boreel Jzn, mr. Adam van Vredenburch, en mr. Gerard van Vredenburch verklaren, dat zij overeenkomstig het verlangen van Jacoba Sara Boreel uitgedrukt in haar testament van 12 mei 1756, na haar overlijden voor de begrafenis zullen zorg dragen. 1756 juli 6., 884
      - Afschrift van het testament van Jacoba Sara Boreel. 1756 mei., 885
      - Afschrift van de akte van repugnatie van de nalatenschap van Jacoba Sara Boreel, door haar erfgenamen ab in testato, mr. Gerard van Vredenburch, mr. Jacob van der Dussen als gehuwd met Catharina van Vredenburch, weduwe van mr. Philip van der Goes, en mr. Jacob Gaal, 1764 november 10., 886
    - Van Borsselen., g.
      - Genealogische aanteekeningen omtrent het geslacht Van Borsselen., 887
      - Willem van Borsselen en Maria Spierings., 1.
        - Overdracht van 14 morgen 550 roeden land in de Schermer door de executeurs van het testament van Maritgen Cornelis dr. weduwe van mr. Jacob van Teijlingen aan Willem van Borsselen en Maria Spirings elk voor de helft. 1655 maart 20., 888
      - Gerard van Borsselen en Corvina Maria Vallensia., 2.
        - Staat van de goederen ten huwelijk aangebracht door Gerard van Borsselen bij zijn huwelijk met Corvina Maria Vallensis. 1671. juli 31. In triplo., 889
        - Staat van de goederen ten huwelijk aangebracht door Corvina Maria Vallensis bij haar huwelijk met Gerard van Borsselen em staten van de haar toebehoorende meubelen., 890
        - Grosse van het testament van Gerard van Borsselen en Corvina Maria Vallensis. 1673 juli 20., 891
        - Inventarissen en scheidingen van de nalatenschap van Gerard van Borsselen overleden te Delft 27 juli 1673 tusschen diens weduwe Corvina Maria Vallensis voor twee derde parten en de erfgenamen van hun op 16 november 1677 overleden zoontje Willem van Borsselen voor een derde part. 1678 april 19. Met volmacht van de erfgenamen., 892
        - Blafferd van de goederen toebehoorende aan vrouwe Corvina Maria Vallensis weduwe van Gerard van Borsselen opgemaakt en nagezien, 1717 maart 9., 893
        - Authentieke copie van het testament van Corvina Maria Vallensis weduwe van Gerard van Borsselen waarbij zij haar moeder Agatha van Beresteyn weduwe van Theodorus Vallensis tot haar universeele erfgename benoemt. 1679 januari 20., 894
        - Grosse van het testament van Corvina Maria Vallensis weduwe van Gerard van Borsselen, waarbij zij, na schenking van eenige legaten tot haar erfgenamen benoemt haar broer mr. Jacob Vallensis en Catharina Maria Vallensis gehuwd met Ewout van der Dussen heer van Souteveen 1722 februari 2. Met een uittreksel uit dat testament., 895
        - Grosse van het codicil van Corvina Maria Vallensis weduwe van Gerard van Borsselen, waarbij zij in plaats van mr. Herbert Briel tot mede-executeur over haar nalatenschap benoemt mr. Jan van Bleijswijck, 1725 juli 17., 896
        - Lijsten van de goederen en contante penningen nagelaten door Corvine Maria Vallensis weduwe van Gerard van Borsselen., 1728; 897
        - Inventaris en verdeeling van den boedel van vrouwe Corvina Maria Vallensis weduwe van Gerard van Borsselen overleden te Delft, 1 september 1728., 898
        - Akte van acquit gegeven door de erven Van der Dussen wegens hun aandeel in de nalatenschap van Corvina Maria Vallensis weduwe van Gerard van Borsselen, ter decharge van hun moeder Catharina Maria Vallensis weduwe van Ewout van der Dussen. 1734 juli 22., 899
        - Akte van acquit en renuntiatie van de kinderen van mr. Ewout van der Dussen en Catharina Maria Vallensis aan hun moeder wegens het hun toekomende deel in de erfenis van Corvina Maria Vallensis weduwe van Gerard van Borsselen. 1734 januari 22., 900
    - Desmarets - Meerman., h.
      - Volmacht van Henry Desmarets gaande als onderkoopman naar Indie op zijn grootvader Henry Desmartes predikant te Delft om interest van lijfrenten voor hem te ontvangen. 1720 november 28., 901
      - Huwelijksvoorwaarden tusschen H. Desmarets predikant bij de Waalsche gemneente te Delft en Magdalena van der Graaff, oudste dochter van Arent van der Graaff en Machteld Paauw. 1678 november 16. Met gedeeltelijke renunciatie van bovenstaande voorwaarden door Magdalena van der Graaf, 1691 juli 5., 1678, 1691; 902
      - Testamenten van Henry Desmarets, predikant bij de Waalsche gemeente te Delft, overleden 26 februari 1725. 1718 - 1722 Met korten staat der nagelaten goederen., 903
      - Inventaris en korte inventaris van den boedel van Henri Desmarets, met verklaring van de erfgenamen n.l. Henriette Maria Desmarets, M. Spieringh Guldecroon als gevolmachtigde van haar zoon Henri Desmarets, C.H. Desmarets en J. Dallafaille, omtrent de verdeeling 1725 mei 19. Met een gedeelte van een blafferd van wijlen Henri Desmarets. (fol 9-13., 904
      - Staat en inventaris van hetgeen H. Desmarets aan zijn zoon Samuel N. Desmarets ten huwelijk beloofd en deze aangebracht heeft en hetgeen deze met zijn zuster Henriette Maria voor hun moederlijk versterf gedeeld hebben. 1690 januari 14 en october 12, 1691 juli 23., 1690-1691; 905
      - Liquidatie van den boedel van Henri Desmarets, accoord tusschen Henrietta Maria Desmarets- Soldenus, ende descendentie van Samuel Desmarets n-l- M. Spiering Guldecroon, C.H. Desmarets en J. Dellafaille. 1725 april 28-30., 906
      - Verklaring van Henriette Maria Desmarets betreffende gelden en stukken uit den boedel van haar vader Henri meegenomen. 1725 maart 3., 907
      - Subdivisie verdeeling van de obligatien toekomende de staak van Henri Desmarets. 1725 november 13 en 1726 januari 8., 1725-1726; 908
      - Transport van een obligatie toekomende de erven van Henri Desmarets als Fideï-commissaire erfgenamen van Maria Desmarets, 1725 december 10., 909
      - Blafferd van de goederen behoorende aan Samuel Nicolaas Desmarets en Machteld Spieringh Guldecroon, met aanteekeningen van ontvangsten beginnend., 1685; 910
      - Inventaris van de nagelaten boedel en schulden van Samuel Nicolaas Desmarets overleden 24 augustus 1693. opgemaakt door zijn weduwe. 1694 juni 4., 911
        Dubbel, waarvan een onvolledig.
      - Volmacht van Henry Desmarets gaande als onderkoopman naar Indie op zijn moeder Magtilda Spiering Guldecroon echtgenoote van mr. Willem van Assendelft en op zijn oom Joh. Saldenus om zijn zaken waar te nemen. 1720 november 28., 912
      - Volmacht van Henry Desmarets op zijn moeder Magteld Spiering Goldecroon weduwe van mr. Willem van Assendelft om zijn zaken te administreeren en mede-voogdij te voeren over de kinderen Anna Maria Desmarets en mr. Jacob Dellafaille. 1727 april 17., 913
      - Kwitantien voor Magtilda Spiering Guldecroon van de kinderen uit haar eerste huwelijk met Samuel Desmarets wegens de ontvang van hun vaderlijk erfdeel., 1716-1730; 914
      - Koopvoorwaarden van het huis van Samuel Nicolaas Desmarets door zijn weduwe Magtilda Spiering Guldecroon verkocht aan Damas van Sasburch. 1694 februari 3., 915
      - Testament van Henriette Maria Desmarets huisvrouw van Johannes Saldenus. twee afschriften in een uittreksel. 1725 maart 15., 916
      - Inventaris van goederen en effecten door Henriette Maria Desmarets vrouw van Ds. Joh. Saldenus nagelaten. 1725 december 1., 917
      - Rekening van Ds. Johan Saldenus als executeur in den boedel van zijn huisvrouw Henriette Maria Desmarets en liquidatie met de erfgenamen H. Desmatets, C.H. Desmarets en J. Dellafaille, 1726 maart 5., 918
      - Testament van Dirck Meerman heer van Molenaarsgraaf, 1680 augustus 28-31., 919
      - Genealogische staat van nakomelingen van Dirck Meerman en Engeltje Huige van der Burch., 920
      - Testament van Gerrit Meerman raad en vroedschap van Delft en van zijn vrouw Agneta Deitz. Afschrift. 1667 november 27., Zonder datum; 921
      - Testament van Jan Meerman en zijn vrouw Henriette Maria Desmarets te 's-Gravenzande. 1692 juli 7., 922
      - Transport van een obligatie van 1400 £ op het gemeene land kantoor Delft door Joan de Pas koopman te Delft aan Maria en Johanna Desmarets. 1674 maart 15., 923
      - Sententie van het Hof van Holland, waarbij de executeur van het testament van Anna Desmarets weduwe Artopée wordt bevolen over te geven eenige obligatien uit den boedel van Samuel Desmarets aan de gezamelijken erven Desmarets namelijk de twee staken van Daniel en Henri Desmarets. 1725 october 7., 924
      - Staat van obligatien door Maria Desmarets, onder descendenten overleden, nagelaten. 1724 januari 15., 925
        Betreft de zaak Artopée.
      - Procuratie van Catharina Henriette Desmarets te Delft voor haar broeder Henri. 1725 september 5., 926
      - De erven van Daniel en Henri Desmarets verklaren van den executeur van het testament van de weduwe Artopée de fideicommissaire obligatien ontvangen te hebben en verdeelen die daarna onder elkaar. 1725 october 29., 927
      - Mandement van rauactie van het Hof van Holland op verzoek van J.F. Maartveldt getrouwd met Barta Vereijk weduwe van Jacob Artopé contra de erven Desmarets om te geven Staat en inventaris der goederen van Anna Catharina Desmarets weduwe Artopé. 1725 october 31., 928
        Het exploit werd den 3 november 1725 gedaan aan Catharina Henriette Desmarets.
    - Spieringh Guldecroon - - Duyst. Mennincx., i.
      - Genealogische aanteekeningen omtrent de nakomelingen van Isaack Spiering geboren te Delft 18 Maart 1600 omvattende de geslachten Spiring Guldecroon, Pelgrims, Duyst van Voorhout Desmarets van Assendelft, Hoogenhouck. Dellafaille, Hoogwerff e.a. tot op het huwelijk van Willemina Magteld van Assendelft met mr. Jacob van Vredenburch 1772 augustus 3 en de geboorte van hun kinderen., 17e-18e eeuw; 929